【裁判字號】    90,上易,3432
【裁判日期】    901031
【裁判案由】    竊盜
【裁判全文】
臺灣高等法院刑事判決                            九十年度上易字第三四三二號
    上  訴  人
    即  被  告  己○○
右上訴人因竊盜案件，不服臺灣臺北地方法院九十年度易字第一二一三號，中華民國
九十年八月二十三日第一審判決（起訴案號：臺灣臺北地方法院檢察署九十年度偵字
第五一六五號）提起上訴，本院判決如左：
    主  文
上訴駁回。
    事  實
一、己○○有犯罪之習慣，曾於民國（下同）八十二年間因竊盜案件，經臺灣板橋地
    方法院判處有期徒刑陸月，緩刑五年確定，又於八十八年間因竊盜案件，經同院
    判處有期徒刑一年二月，嗣經本院駁回上訴確定，甫於八十九年十一月二十三日
    執行完畢，猶不知悔改，復意圖為自己不法之所有，基於概括之犯意，自九十年
    一月八日起，先後至台北市松山高中、中山女高、士東國小等學校，利用師生外
    出上課不在教室機會，進入教室內竊取學生家中鑰匙，再翻閱教室中其他同學之
    通訊錄，查知學生住處地址，連續以竊得之學生家中鑰匙開啟大門，侵入丁○○
    、甲○○、乙○○、丙○○之住宅（侵入住宅部分均未據告訴），竊取其內之財
    物，得手後據為己有（各次行竊時間、地點、被害人、竊得財物，均詳附表所示
    ），竊得之部分財物或持至當鋪典當，或已丟棄，竊得現款則花用殆盡。嗣於九
    十年二月四日下午三時四十五分許，在台北市○○街二七六巷四號二樓行竊得手
    後，適為返回家中之屋主甲○○察覺報警逮捕，進而查知附表編號一、二、三之
    犯行，另於同年五月四日為警查贓循線得知附表編號四、五、六、七之犯行。
二、案經臺北市政府警察局大安分局報請臺灣臺北地方法院檢察署檢察官偵查起訴，
    暨臺北市政府警察局士林分局報請臺灣士林地方法院檢察署檢察官移送併案審理
    。
    理  由
一、關於附表編號一、二、三所示犯行部分：
    訊據被告己○○對於附表編號一、二（原審判決附表編號二所載戊○○係張昱之
    誤，傅炳坤係丁○○之誤，應予更正，另所竊鑽戒一只、藍寶鑲鑽戒指一只、藍
    寶約二克拉碎鑽，計值十五萬元，應予補正）、三（原審判決附表編號三所載李
    有梅係甲○○之誤，應予更正，另所竊之勞力士錶一支、綠寶石戒指一只、Ｋ金
    鑽戒五只、玉石鑽戒五只、藍寶戒指二只、紅寶戒指四只、純金戒指一只、珍珠
    戒指三只、黃寶石戒指一只，計值六十二萬元，應予補正）所示之事實均坦承不
    諱，核與被害人戊○○、張昱、丁○○、甲○○之指訴情節大致相符，且經證人
    即幸安當鋪負責人詹清福於警訊時證述明確，被告於警訊時雖供稱係先後於八十
    九年十二月廿九日、及九十年一月八日至松山高中竊取學生鑰匙云云（見偵查卷
    第五頁反面），惟於原審審理時改稱：伊係於九十年一月八日前往松山高中一年
    十四班竊得學生鑰匙，但因檢警均採用被害人說詞，反正伊確實有偷，故未計較
    偷竊時間云云。證人即被害人戊○○之父簡木德於本院審理時亦不否認：「實際
    遺失時間不清楚，係事後看行事曆推測遭竊時間」等語，佐以被害人戊○○、張
    昱係松山高中同班同學，為證人簡木德證述在卷（見原審卷第三十四頁至第三十
    五頁），是被告至松山高中一年十四班竊取被害人戊○○、張昱住處鑰匙之犯罪
    時間，應以其於原審審理時所供，即九十年一月八日較為可採，應予指明。此外
    ，復有當鋪台帳一紙（影本）、贓物認領保管單二紙在卷可稽，併有扣案之手術
    用手套二雙為證，已足資擔保被告於警訊及偵、審時所為上開任意性自白具有相
    當程度之真實性，得使本院確信被告前述自白之犯罪事實確屬真實，堪認被告確
    有為附表一、二、三所示之竊盜犯行。
二、關於附表編號四、五、六、七所示之犯行部分：
    被告雖矢口否認有附表編號四、五、六、七所示之竊盜犯行，辯稱：警方至當鋪
    查贓所得之首飾，係伊清理亡姐遺物時發現之物，並非竊取得來云云（見本院卷
    第二十七頁）。惟查：
（一）附表編號五所示被害人乙○○於九十年三月二十二日家中遭竊，其中失竊之鑽
      石戒指及鑽石胸針各一只，係被告於同日至臺北市○○路○段三四號一樓陳政
      慧所開設之永達當鋪典當；另附表編號六所示被害人丙○○於九十年四月二十
      六日住處遭竊，其中失竊之黑珍珠鑲鉆女戒一只，亦由被告於同日至上址永達
      當鋪典當各節，業據被害人乙○○、丙○○於警訊及原審審理時指訴在卷，且
      經證人陳政慧於警訊時證述在卷，併有贓物認領收據、當鋪台帳各二紙、寶石
      保證書二份（均影本）及照片二幀在卷可稽。被告雖辯稱警察所查獲贓之首飾
      ，係伊清理亡姐遺物時發現之物，並非竊取得來云云，惟被告於審理時自承無
      從提出來源證明等語（見原審卷第五十二頁），其來源已非無疑。況被害人乙○○、丙○○於本院審理時明確證稱：「領回之物與購買時保單上的編號及向
      銀樓調得之電腦上的產品存檔照片相符」、「領回之物係託朋友從日本幫忙買
      的，雖無來源證明，但可確定領回之戒指是我的，沒有領錯」等語（見原審卷
      第五十頁），是由被害人遭竊財物之銷贓過程，上開贓物均源自被告，其空言
      指稱係清理亡姐遺物得來云云，委無足憑，不足採信。
（二）附表編號五所示被害人乙○○於警訊時指稱：伊女兒就讀中山女高之班級，曾
      在學校被竊鑰匙，家中旋即遭竊，伊於當日早上十時四十分外出，伊太太於下
      午四時三十分發現被竊，現場無破壞之痕跡，研判歹徒是從大門拿鑰匙進入等
      語（見九十年度偵字第五一六五號偵查卷第七頁反面）；而附表編號七所示被
      害人丙○○於警訊時亦指：「伊小孩於九十年四月二十六日在士東國小遺失家
      中鑰匙，直至翌日上午才發現遭竊」等語（同上偵查卷第八頁反面），被告亦
      不諱言曾至中山女高訪友，另於九十年四月二十六日下午一時三十一分許曾至
      士東國小訪客，且有訪客紀錄表影本可佐，適與被害人家中遭竊時間相近，徵
      諸被害人乙○○、丙○○遭竊情節，核與被告上開供承附表編號一、二、三所
      示之行竊手法亦屬相同。經原審調閱中山女高進出校園訪客登記簿，其上雖僅
      載有被告於九十年三月二十九日上午十時三十五分到校辦理訪客登記，有該校
      九十年七月二十六日雯總字第二五九六號函可稽，然此僅能證明被告於該日確
      有進出學校，不能排除被告曾於九十年三月二十二日或之前，以他人名義或以
      非辦理訪客登記方式進入校園行竊之可能。況被告於原審審理時自承：「曾於
      九十年三月中有去中山女中二、三次」等語（見原審卷第三十七頁），顯然與
      上開函文所示之被告進入校園次數未盡相符，故此函文不足以作為有利被告之
      認定，附此敘明。
（三）末按認定犯罪事實所憑之證據，並不以直接證據為限，即綜合各種間接證據，
      本於推理作用，為其認定犯罪事實之基礎，仍非法所不許（最高法院二十七年
      滬上字第六四號判例參照），經綜合以下證據資料判斷：１‧被告行竊之手法
      與其前揭坦承竊盜之犯罪手法，均係至學校利用師生外出上課不在教室機會，
      進入教室內竊取學生家中鑰匙，旋以竊得之學生家中鑰匙開啟大門，侵入住宅
      行竊；２‧警方於當鋪所起出之贓物均係源自於被告；３‧被告典當之時間，
      恰為被害人遭竊當日；４‧被告所辯清理亡姐遺物，未能提出來源證明等，應
      認被告所辯不足採信。本件被告前開就附表編號四、五、六、七所示竊盜犯行
      均事證明確，堪以認定，應予依法論科。
三、核被告己○○所為，係犯刑法第三百二十條第一項竊盜罪。其先後多次犯行，均
    時間緊接、犯構成要件相同之罪名，顯係基於概括犯意反覆為之，為連續犯，應
    論以一罪，並依法加重其刑。移送併案如附表編號四、五、六、七之犯行，雖未
    據起訴，然與起訴部分，有連續犯之裁判上一罪關係，依審判不可分原則，本院
    自得併予審究，附此敘明。
四、原審以被告罪證明確，依刑法第五十六條、第三百二十條第一項、第四十七條、
    第三十八條第一項第二款，罰金罰鍰提高標準條例第一條前段，竊盜犯贓物犯保
    安處分條例第三條第一項第一款、第四條、第五條第一項前段規定，並審酌被告
    之犯罪動機、目的、手段、智識程度、犯罪所得，且對被害人居家安寧造成危害
    ，犯罪所生危害匪淺、犯後僅坦承部分犯行，又查被告有如事實欄所載之前科，
    有臺灣高等法院檢察署刑案紀錄簡覆表在卷可按，其於五年以內再犯本件最重本
    刑為有期徒刑以上之罪，為累犯，應依法遞加其刑等一切情狀，量處有期徒刑一
    年六月。而被告係十八歲以上之竊盜犯，其於於八十二年間因竊盜案件，經臺灣
    板橋地方法院判處有期徒刑陸月，緩刑五年確定，又於八十八年間因竊盜案件，
    經同院判處有期徒刑一年二月，嗣經本院駁回上訴確定，甫於八十九年十一月二
    十三日執行完畢，出獄後未滿六個月內，猶不知悔改，即在臺北市流竄行竊如附
    表之財物既遂多次，顯見其有犯罪之習慣，併依竊盜犯贓物犯保安處分條例第三
    條第一項第一款之規定，宣告其於刑之執行前，令入勞動場所強制工作三年，以
    期矯正。扣案之手術用手套二雙係被告所有，供犯罪所用之物，爰依刑法第三十
    八條第一項第二款宣告沒收。本院經核認事用法並無不當，應予維持。被告上訴
    意旨，仍執陳詞稱係為籌措其父之醫療及喪葬費用而為本件犯行云云，指摘原判
    決宣告強制工作為不當，為無理由，應予駁回。
據上論斷，應依刑事訴訟法第三百六十八條，判決如主文。
本案經檢察官李金定到庭執行職務。
中    華    民    國      九十    年       十       月       三十一     日
                              臺灣高等法院刑事第二十二庭
                    審判長法  官  許  正  順
                                        法  官  林  明  俊
                                        法  官  邱  同  印
右正本證明與原本無異。
不得上訴。
                                        書記官  莊  昭  樹
中    華    民    國      九十    年       十       月       三十一     日
  附表：
┌───┬──────────────────────────┬────┐
│編號  │    時 間 、 地 點 、 被 害 人 及 竊 得 財 物       │ 備  考 │
├───┼──────────────────────────┼────┤
│ 一   │九十年一月八日上午十一時，至台北市○○路○段一六八號│        │
│      │松山高中一一四班教室，竊取被害人戊○○、張昱住家鑰匙│        │
│      │各一串（分別為五支、二支）及被害人張昱所有之易利信Ｔ│        │
│      │二八型手機一支。                                    │        │
├───┼──────────────────────────┼────┤
│      │九十年一月八日下午一時許，持竊得之張昱住處鑰匙，戴  │      │
│ 二   │其所有之手術用手套，侵入台北市○○○路○段三一二號  │        │
│      │九樓，徒手竊取被害人丁○○（張昱之母）所有之鑽戒一只│        │
│      │、藍寶鑲鑽戒指一只、藍寶約二克拉碎鑽（以上計值十五萬
          元）、現金九千元。
├───┼──────────────────────────  ────┤
│      │九十年二月四日下午二時三十分許，持竊得之戊○○住處鑰│        │
│ 三   │匙，侵入台北市○○街二七六巷四號二樓，徒手竊取被害人│        │
│      │甲○○（戊○○之母）所有之勞力士錶一支、綠寶石戒指一│        │
│      │只、Ｋ金鑽戒五只、玉石鑽戒五只、藍寶戒指二只、紅寶戒│        │
│      │指四只、純金戒指一只、珍珠戒指三只、黃寶石戒指一只（│        │
│      │以上計值六十二萬元）現金一萬五千五百元。            │        │
├───┼──────────────────────────┼────┤
│ 四   │九十年三月二十二日下午某時，至台北市中山女子高級中學│        │
│      │三年孝班教室，竊取被害人陳柔曲住處鑰匙一串（三把）。│        │
├───┼──────────────────────────┼────┤
│      │九十年三月二十二日下午某時（在下午四時三十分前），持│        │
│      │竊得之陳柔曲鑰匙，至台北市士林區○○○路四一巷五之一│        │
│ 五   │號二樓，徒手竊取被害人乙○○所有之鑽石戒指一只（一克          │
│        拉十三分，值十八萬元），鑽石胸針一只（一點四六克拉，          │
│        值十四萬元）、金項鍊一串（四錢重，值四千元）、ｋ金戒          │
          指二只（值二千元）、加幣二百元、現金八千元。
├───                                                        ────┤
│ 六   │九十年四月二十六日上午某時，至台北市士東國小五年五班│        │
│      │教室，竊取被害人丙○○之女之住處鑰匙一串。          │        │
├───┼──────────────────────────┼────┤
│      │九十年四月二十六日白天，持竊得之鑰匙，侵入台北市士林│        │
│ 七   │區○○路八九巷四號四樓，竊取被害人丙○○所有之珍珠鑲│        │
│      │鉆戒指一只（值三萬元）、玉鑲鉆領帶夾二只。
│
└───┴──────────────────────────┴────┘


司法院資訊處製作；財團法人民間司法改革基金會備份。
